【裁判字號】    99,交聲,2235
【裁判日期】    991109
【裁判案由】    聲明異議
【裁判全文】
臺灣高雄地方法院交通事件裁定        99年度交聲字第2235號
原處分機關  高雄市政府交通局
異  議  人  甲○○
即受處分人
上列受處分人因違反道路交通管理處罰條例案件，對於高雄市政
府交通局99年7 月22日違反道路交通管理事件裁決書（原處分案
號：高市交裁字第裁32－B00000000 號）聲明異議，本院裁定如
下：
    主  文
異議駁回。
    理  由
一、原處分意旨意旨略以：異議人即受處分人甲○○所有車牌號
    碼NLL-600 號重型機車(下稱系爭機車)，於民國99年6 月23
    日下午2 時30分許，在高雄市○○○路、民權一路口高雄市
    苓雅區公所旁之人行道上，因未依規定停放於機車停車格內
    而有停車位置不依規定之違規情事，經警照相逕行舉發，爰
    依道路交通管理處罰條例第56條第1 項第9 款之規定，裁處
    異議人新臺幣（下同）600 元等語。
二、異議意旨則以：伊當日係將系爭機車停放於人行道上之停車
    格內，不知為何仍遭拖吊取締，該處是否設有機車格位實有
    不明，爰聲明異議，請求撤銷原處分等語。
三、按汽車駕駛人停車時，停車位置不依規定者，處600 元以上
    1,200 元以下罰鍰，道路交通管理處罰條例第56條第1 項第
    9 款定有明文；又該法所指之車輛，係指在道路上以原動機
    行駛之汽車（包括機器腳踏車）或以人力、獸力行駛之車輛
    ，故機車亦在規範範圍內，同法第3 條第8 款亦有明文。
四、經查：
  (一)系爭機車於99年6 月23日下午2 時30分許，在高雄市○○○
    路、民權一路口，因未依規定停放於機車停車格內而有停車
    位置不依規定之違規情事，經警照相逕行舉發之事實，業有
    高雄市政府警察局舉發違反道路交通管理事件通知單、高雄
    市政府交通局99年7 月22日高市交裁字第裁32-BO0000000號
    裁決書、舉發照片4 張在卷可憑（見本院卷第4至5、7 頁）
    ，是此部分之事實，堪予認定。
  (二)異議人固以前詞置辯，然異議人係將系爭機車停放於該處消
    防採水口前方之人行道上，而非按規定停放於人行道所規劃
    之機車格位內等情，有前開舉發照片可證，是異議人辯稱係
    停放於機車停車格內仍遭取締云云，已不可採；而異議人停
    放系爭機車之位置，雖曾繪製有機車停車格位，惟該處原有
    之停車格位業經塗銷乙節，則經原處分機關以99年7 月19日
    高市交停字第0990030980號函說明詳細（見本院卷第6 頁背
    面），且觀以前揭舉發照片，該處人行道之地面上固仍隱約
    可見斷續、模糊白線存在，然原與該斷續、模糊之白線垂直
    連結，用以形成機車停車格位之兩側白線確已經塗銷、抹除
    之情狀，則甚明顯，客觀上難認已達於使人產生混淆、誤導
    或誤認之程度；又異議人為領有駕照之人，應知如欲停放機
    車於人行道上，即應停於停車格內，而當時之天候狀況尚屬
    良好，且現場亦無使一般人無從發現該等機車停車位業經塗
    銷之情事，此有該等照片足憑，是異議人應係因自身之過失
    致未能注意該處並無機車停車格之設置，要非該處機車停車
    格位存在與否有何未盡明確之處，其上開所辯，尚難採取。
    從而，異議人確有於前揭時地有停車位置不依規定之違規行
    為，原處分機關依道路交通管理處罰條例第56條第1項第9款
    之規定，裁處異議人罰鍰600 元，並無違誤，異議人猶執前
    詞指摘原處分不當，為無理由，自應將其異議駁回。
五、應依道路交通案件處理辦法第19條，裁定如主文。
中    華    民    國    99    年    11    月    9     日
                  交通法庭  法  官  許勻睿
以上正本證明與原本無異。
如不服本裁定應於送達後5日內向本院提出抗告狀。
中    華    民    國    99    年    11    月    9     日
                            書記官  王芷鈴

司法院資訊處製作；財團法人民間司法改革基金會備份。
